臺灣南投地方法院刑事判決
110年度易字第107號
公  訴  人  臺灣南投地方檢察署檢察官 
被      告  韓字翊


上列被告因賭博案件，經檢察官提起公訴（109年度偵字第644號
），本院判決如下：
    主  文
韓字翊共同犯圖利聚眾賭博罪，處有期徒刑陸月，如易科罰金，
以新臺幣壹仟元折算壹日。扣案如附表編號9至14所示之物均沒
收；未扣案之犯罪所得新臺幣伍佰元沒收，於全部或一部不能沒
收或不宜執行沒收時，追徵其價額。
    事  實
一、韓字翊自民國108年年初某日起，經營設在南投縣○○鎮○○街0
    00號1樓之「紅龍超商」，為「紅龍超商」負責人，於108年
    8月某日間起自葉森豪處（葉森豪部分，業經檢察官為不起
    訴處分）取得如附表編號1至7所示之機台15台，放置在「紅
    龍超商」內，明知如未依電子遊戲場業管理條例之規定領有
    電子遊戲場業營業級別證者，不得經營電子遊戲場業，竟意
    圖經營電子遊戲場業，於108年10月底某日起至108年12月11
    日13時15分許為警查獲時止，雇用不知韓字翊未依電子遊戲
    場業管理條例規定領有電子遊戲場業營業級別證者之叢訓隆
    （叢訓隆違反電子遊戲場業管理條例部分，業經檢察官為不
    起訴處分）擔任上開超商店員工作，且與叢訓隆（叢訓隆賭
    博部分，業經本院以109年度簡字第463號簡易判決）共同意
    圖營利供給賭博場所、聚眾賭博，及在公眾得出入之場所賭
    博財物之犯意聯絡，由韓字翊於上開時間以「紅龍超商」供
    作賭博場所，擺放上開機台15台，利用上開賭博性電子遊戲
    機台營業，供不特定人進入「紅龍超商」把玩電子遊戲機台
    ，而經營電子遊戲場業，由叢訓隆負責向賭客收取現金開分
    ，並將賭客開分後與上開機台對賭所餘之分數，登記到報表
    上，再由賭客向叢訓隆兌換洗分後所得獲取之現金。叢訓隆
    、韓字翊即以此方式提供上址為賭博場所，聚集不特定會員
    賭玩電子遊戲機台，利用電子遊戲機台與不特定會員對賭財
    物。嗣賭客林柏宏（林柏宏賭博部分，業經本院以109年度
    簡字第463號簡易判決）於108年12月11日12時許，進入「紅
    龍超商」把玩上開機台，並以上開賭博方式用新臺幣（下同
    ）500元向叢訓隆開分換分數把玩機台，經警於108年12月11
    日13時15分，持本院核發之搜索票，至「紅龍超商」執行搜
    索，當場查獲叢訓隆、林柏宏，並扣得如附表編號所示之物
    ，始悉上情。
二、案經南投縣政府警察局草屯分局報告臺灣南投地方檢察署檢
    察官偵查起訴。
    理  由
一、證據能力部分
  ㈠按被告以外之人於審判外之言詞或書面陳述，除法律有規定
    者外，不得作為證據；被告以外之人於審判外之陳述，雖不
    符刑事訴訟法第159 條之1 至第159 條之4 之規定，而經當
    事人於審判程序同意作為證據，法院審酌該言詞陳述或書面
    陳述作成時之情況，認為適當者，亦得為證據。當事人、代
    理人或辯護人於法院調查證據時，知有第159條第1項不得為
    證據之情形，而未於言詞辯論終結前聲明異議者，視為有前
    項之同意，刑事訴訟法159 條第1 項、第159 條之5 分別定
    有明文。本判決引用被告韓字翊以外之人於審判外之陳述，
    經被告於本院準備程序及審理時均表示同意有證據能力（見
    本院卷第73、92頁），本院審酌上開證據資料製作時之情況
    ，尚無違法不當及證明力明顯過低之瑕疵，亦認為以之作為
    證據應屬適當，依刑事訴訟法第159 條之5 第1 項規定，均
    有證據能力。
  ㈡其餘認定本案犯罪事實之非供述證據，查無違反法定程序取
    得之情，依刑事訴訟法第158 條之4 規定反面解釋，亦具證
    據能力。
二、認定事實所憑之理由及證據 
　　訊據被告固坦承有於上開時間擺放上開機台15台於上開地點
    以及雇用叢訓隆擔任「紅龍超商」店員等情，惟矢口否認有
    何違反電子遊戲場業管理條例及聚眾賭博等犯行，辯稱：我
    僅擺放機台要販賣，但沒有插電，所以我也沒有提供別人賭
    博；電子遊戲場業管理條例我不知道要先經過登記；我只有
    展示機台，沒有客人進去使用機台賭博，被搜索當下我不在
    現場，所以我不知道他們有賭博等語，經查：
　㈠被告為「紅龍超商」負責人，並有於上開時間擺放上開機台1
    5台於上開地點，以及雇用叢訓隆擔任「紅龍超商」店員等
    情，業據被告坦承在卷（見警卷第5至14頁，偵卷第44至46
    頁，本院卷第27、91頁），核與證人即另案被告叢訓隆、證
    人即承租人葉森豪於警詢時及偵查中證述均相符（見警卷第
    15至20頁，偵卷第7至9、48至53、59至62頁），且有房屋租
    賃契約書2 份、南投縣政府警察局稅務局108 年5 月28日投
    稅消字第1080009647號函1份、證人葉森豪之臉書PO文擷取
    畫面19張、南投縣政府警察局督察科查獲賭博案件手繪現場
    略圖1份、搜索暨扣押物品照片60張、南投縣政府警察局109
     年12月3 日府建工字第1090277387號函、商業登記抄本（
    歷史資料）、（現況資料）各1份、現場蒐證影像擷取畫面2
     張、南投縣政府警察局督察科搜索扣押筆錄暨扣押物品目
    錄表、南投縣政府警察局草屯分局扣押物品清單各1份在卷
    可稽（見警卷第35至45、48頁，偵卷第12至13、21至41、66
    至76頁，本院卷第35至39頁），是上開事實首堪認定。又被
    告未領有電子遊戲場業營業級別證者之事實，此有南投縣政
    府警察局109 年12月3 日府建工字第1090277387號函、商業
    登記抄本（歷史資料）、（現況資料）各1份在卷可參（見
    偵卷第66至69頁），且被告亦不否認，此部分事實亦堪認定
    。
　㈡證人叢訓隆於警詢時及偵查中證稱：機台是給客人玩的，遊
    戲機台可開洗分使用；SAMSUNG行動電話是拍客人中獎洗分
    用的、密室遙控器開密室的門、機台店員遙控器是控制機台
    斷電用，防止警方查緝的、機台開分鑰匙是開分用的，會員
    名冊我沒用過不知道用途、賭博電玩機台是每日營業額、10
    8年12月11日機台報表是開洗分記錄用的；賭客與店家電子
    遊戲機台壓分把玩對賭，若遊戲者賭贏則可累積獲得積分，
    我可換成同等值現金給客人，分數可以把玩掉，若賭輸則賭
    金歸店家所有；客人要洗分時，跟我講我看分數直接給客人
    現金，店內所有機台均可開洗分兌換等值價金；查獲客人林
    柏宏把玩魚機機台，用500元開50,000分；都有插電營業，
    開分兌換獎金比例為世界盃彈珠賭博機台不清楚、金霹靂賓
    果連線機賭博機台1：1、金吉祥賭博機台1：10、小瑪莉賭
    博機台1：1、KK猩賭博機台1：1、賽馬賭博機台1：1、魚機
    機台1：40及1：100；機台每日營業所得我都交給下一班員
    工；開分洗分押分，最少要開100元，洗分沒有規定，客人
    如要洗分，先洗掉分數我在直接給客人現金；之前員工叫我
    開洗分、販賣飲料等工作；外面機台如果中獎，出來是彩票
    ，無法換錢，密室機台才能換錢等語（見警卷48至53頁，偵
    卷第59至62頁），以及證人即賭客林柏宏於警詢時及偵查中
    證稱：我於108年12月11日12時55分許進入紅龍便利商店，
    我進去後拿500元給店員，店員就到我要把完的機台開後，
    我就開始把玩店內遊戲機台，我是在密室那間玩；我當時坐
    在打魚機機台把玩機具，我是跟該店當時顧店店員開分的；
    我去紅龍邊利商店把玩約2次；我之前也是聽朋友說該店可
    以以洗分之方式兌換現金等語（見警卷第54至58、61至62頁
    ），可知「紅龍超商」確實有提供賭博場所及聚眾賭博等情
    。又被告於本院審理時供稱：扣案放在店裡的行動電話是我
    的，密室遙控器、機台電源遙控器、機台開分鑰匙、機台報
    表均是我的等語（見本院卷第94頁），是證人叢訓隆以如附
    表編號9所示手機拍攝遊戲分數之事實，被告豈會不知；且
    機台報表上亦有洗分詳細記錄，此有扣押照片2張在卷可查
    （見偵卷第32頁），以及查獲時上開機台均有插電，可知上
    開機台平時即有插電並記載機台分數，顯見被告確實有提供
    場所聚眾賭博及在公眾得出入之場所賭博財物之事實。再佐
    以如附表編號1至7所示機台15台，均係放置在與該超商內販
    賣物品區域有明顯區隔之房間內，且該房間之房門與間隔牆
    壁樣式相仿，不易發現，門鎖是採用電磁鎖，又該房間內裝
    有監視器螢幕、冷氣，以及該超商外裝有對外監視器，此有
    南投縣政府警察局督察科查獲賭博案件手繪現場略圖1份及
    搜索暨扣押物品照片60張在卷可參（見偵卷第21至41頁），
    可見放置如附表編號1至7所示機台房間平日有在使用而非僅
    單純放置上開機台，且被告利用監視器及該房間隱密性避免
    遭查緝之事實，益徵被告確實有提供場所聚眾賭博及在公眾
    得出入之場所賭博財物之事實等情。更何況上開機台若係擺
    放出售，密室遙控器、機台電源遙控器、機台開分鑰匙何須
    擺放在「紅龍超商」內，並讓店員熟悉如何使用，是被告辯
    稱僅擺放機台要販賣，機台均未插電等語顯為臨訟之詞，顯
    不足採。
　㈢按刑法第268條之罪，以意圖營利，供給賭博場所或聚眾賭博
    ，為其構成要件。而所謂「意圖」者，即主觀上之期望，亦
    即所以出此之動機或目的；而所謂「營利」者，即藉以牟取
    經濟上或財產上利益；而此之所謂「意圖營利」者，固與俗
    稱之「抽頭」或「抽取頭錢」意義相近，但以行為人主觀上
    有此藉以牟利之期望為已足，並不以實際上有無實施抽頭之
    行為為必要。又非法賭博性電子遊戲場之營業模式，非僅「
    單純擺設」電子遊戲機具為已足，舉凡擺設場地之取得、所
    擺設電子遊戲機具之現場管理，及聘僱員工提供茶水、開分
    洗分服務等，均屬經營行為之列，且該等經營行為，均需投
    入相當金錢始能達成，甚至尚須投入相當花費防止查緝（如
    ：架設監視錄影器材、聘僱人員查驗過濾賭客身分等）。是
    以，得供作賭博所用之電子遊戲機臺，其程式於設計之初即
    已隱含該遊戲機需給予店家較高之獲勝機率，已非純粹射倖
    性，苟非店家定可從中獲利，否則經營賭博性電玩業者何需
    甘冒刑責，花費資金購買或租用遊戲機台，並提供場所擺放
    ，是該等以擺設電子遊戲機聚眾賭博或提供該賭博場所之行
    為，同時具有營利之意圖，應甚明確。況賭博性電玩之經營
    方式雖未個別就賭客開分之賭金預先抽取固定成數為頭錢，
    賭客以金錢開分取得之分數於機臺押注而與店家對賭，並於
    玩賭結束時，如有餘分，則可兌換現金，否則即由店家贏得
    開分之現金，此等對賭模式，店家固非必然對任何單一賭客
    均贏，然因預設程式即為賭客賭贏之機率與經營者所賠倍數
    並不相當，是以在一定規模之賭客之累計下注情形，經營者
    定能從中獲利，是以，經營者等同於自整體賭客之開分賭金
    中，抽取部分成數之金額，進而達到實質「抽頭」之目的。
    查被告在「紅龍超商」內擺放有可供賭博使用之上開機台，
    以上開方式提供不特定多數人得以至該場所內把玩機台與店
    家對賭，被告自係意圖營利而供給賭博場所及聚眾賭博甚明
    。　
　㈣至於被告辯稱電子遊戲場業管理條例我不知道要先經過登記
    等語，惟被告前因電子遊戲場業管理條例案件，業經臺灣南
    投地方檢察署檢察官訊問後，並以108年度偵字第3341號為
    不起訴處分，此有臺灣高等法院被告前案記錄表及臺灣南投
    地方檢察署檢察官108年度偵字第3341號不起訴處分書各1份
    在卷可佐（見本院卷第15、83頁），被告既已歷經前次偵查
    程序，自應知悉擺設電子遊戲機具並營業，應先有電子遊戲
    場業營業級別證，是被告此部分辯詞，亦不足採。　
三、論罪科刑
　㈠查被告行為後，刑法第266條、第268 條規定於108 年12月25
    日修正公布，並自同月27日起生效，然此次修正，僅係將罰
    金刑部分，依刑法施行法第1 條之1 第2 項前段所定罰金刑
    提高標準加以換算，並未變更實質內容，不生有利或不利被
    告之影響，尚無新舊法比較之問題，爰逕行適用修正後之規
    定。　
　㈡按電子遊戲場業管理條例所謂電子遊戲場業，依該條例第3條
    規定，係指設置電子遊戲機供不特定人益智娛樂之營利事業
    。僅須設置電子遊戲機供人娛樂以營利者，即屬電子遊戲場
    業管理條例所指之電子遊戲場業，其規模如何則非所問，亦
    不專以在電子遊戲場設置電子遊戲機供人娛樂為限，在非電
    子遊戲場業之其他營利事業場所，附帶擺設電子遊戲機供人
    娛樂者，仍屬該條例第3條所指之「設置電子遊戲機供不特
    定人益智娛樂之營利事業」，依該條例第15條之規定，仍應
    領有電子遊戲場業營業級別證，始得營業。又所謂電子遊戲
    場「業」，指「業務」而言。刑法上所謂業務，係以事實上
    執行業務者為標準，指以反覆同種類之行為為目的之社會的
    活動而言；執行此項業務，縱令欠缺形式上之條件，仍無礙
    於業務之性質。因此不論該事業是否「專營」電子遊戲場業
    ，亦不問經營是否需達「一定之規模」，即使於原本所營事
    業外，兼營電子遊戲場業，或所經營之電子遊戲場不具相當
    之規模，亦無礙於電子遊戲場業管理條例相關規定之適用。
    查被告未領有電子遊戲場業營業級別證，在上開時間在「紅
    龍超商」內擺設如附表編號1至7所示機台以營業，並以上開
    方式與不特定顧客對賭，應屬違反電子遊戲場業管理條例第
    15條規定。
  ㈢核被告所為，係犯違反電子遊戲場業管理條例第15條，未依
    本條例規定辦理電子遊戲場業營業級別證者，不得經營電子
    遊戲場業之規定，應依同條例第22條規定論處、刑法第266 
    條第1 項前段之在公眾得出入場所賭博罪、刑法第268條前
    段圖利供給賭博場所罪及同條後段圖利聚眾賭博罪。又刑事
    法若干犯罪行為態樣，本質上原具有反覆、延續實行之特徵
    ，立法時既予特別歸類，定為犯罪構成要件之行為要素，則
    行為人基於概括犯意，在密切接近之一定時、地持續實行之
    複次行為，倘依社會通念，於客觀上認為符合一個反覆、延
    續性之行為觀念者，於刑法評價上，即應僅成立一罪。學理
    上所稱「集合犯」之職業性、營業性或收集性等具有重複特
    質之犯罪均屬之。查被告108年10月底某日起至108年12月11
    日13時15分許為警查獲時止，意圖營利供給賭博場所以聚眾
    賭博及非法經營電子遊戲場之犯行，係基於同一營利之犯意
    而反覆、繼續實行，依社會通念，法律上應僅為一總括之評
    價，均論以包括一罪之集合犯。
　㈣被告與另案被告叢訓隆間，有犯意聯絡及行為分擔，應論以
    共同正犯。
　㈤被告以一個營利之目的，而實施供給賭博場所、聚眾賭博、
    本身參與賭博及非法經營電子遊戲場之各個舉動，祗係完成
    一個賭博犯意之接續行為，無從分割為數個賭博行為，其以
    一行為同時觸犯意圖營利供給賭博場所、聚眾賭博、普通賭
    博及非法經營電子遊戲場數罪名，應依刑法第55條前段規定
    從一重之圖利聚眾賭博罪處斷。
　㈥爰審酌被告不思以正途賺取金錢，經營賭場牟取不法利益，
    助長賭博歪風及投機僥倖心理，對於社會風氣有不良之影響
    ，應值非難；並參酌被告違法經營之時間、規模及獲利；其
    犯後否認犯行，犯後態度尚非良好；兼衡被告於本院審理時
    自陳高職之智識程度，職業為承包通信業、勉持之家庭經濟
    等一切情狀（見本院卷第97頁），量處如主文所示之刑，並
    諭知易科罰金之折算標準。　
四、沒收　　　
　㈠扣案如附表編號1至7所示機台15台（含IC面板15面）及如附
    表編號8所示現金，業經本院109年度投簡字第463號判決宣
    告沒收，本案不予宣告沒收。另扣案如附表編號9至14號所
    示之物，其中如附表編號9所示手機為本案拍攝分數所用，
    如附表編號13及14所示機台日報表及機台報表均係登記分數
    所用，是如附表編號9至14號所示之物均為本案供犯罪所用
    之物，且均為被告所有，亦經被告供承在卷（見本院卷第94
    頁），均應依刑法第38條第2項前段規定宣告沒收。至於扣
    案如附表編號15所示會員名冊，非屬違禁物，亦無證據證明
    為供本案犯罪所用之物，爰不予宣告沒收，附此敘明。
　㈡證人林柏宏於「紅龍超商」內賭輸500元，業經證人林柏宏、
    叢訓隆證述在卷（見警卷第50、56頁，偵卷第61至62頁），
    為被告犯罪所得，未據扣案，應依刑法第38條之1 第1 項規
    定宣告沒收，並依同條第3項規定，於全部或一部不能沒收
    或不宜執行沒收時，追徵其價額。　　　
據上論斷，應依刑事訴訟法第299條第1項前段，判決如主文。
本案經檢察官李英霆提起公訴，檢察官劉景仁到庭執行職務。
中　　華　　民　　國　　110 　年　　12　　月　　23　　日
　　　　　　　　　刑事第三庭    法　官　吳宗育
以上正本與原本無異。
如不服本判決應於收受送達後20日內向本院提出上訴書狀，並應
敘述具體理由；其未敘述上訴理由者，應於上訴期間屆滿後20日
內向本院補提理由書（均須按他造當事人之人數附繕本）「切勿
逕送上級法院」。
告訴人或被害人如對於本判決不服者，應具備理由請求檢察官上
訴，其上訴期間之計算係以檢察官收受判決正本之日期為準。
　　　　　　　　　　　　　　　　書記官　
中　　華　　民　　國　　110 　年　　12　　月　　24　　日
本案論罪科刑法條：
刑法第266條 
在公共場所或公眾得出入之場所賭博財物者，處3萬元以下罰金
。但以供人暫時娛樂之物為賭者，不在此限。
當場賭博之器具與在賭檯或兌換籌碼處之財物，不問屬於犯人與
否，沒收之。
刑法第268條
意圖營利，供給賭博場所或聚眾賭博者，處3年以下有期徒刑，
得併科9萬元以下罰金。
電子遊戲場業管理條例第15條 
未依本條例規定領有電子遊戲場業營業級別證者，不得經營電子
遊戲場業。
電子遊戲場業管理條例第22條
違反第15條規定者，處行為人1年以下有期徒刑、拘役或科或併
科新臺幣50萬元以上250萬元以下罰金。
附表
編號 物品名稱    數量 1 世界盃彈珠台 1台 2 金霹靂賓果連線機 2台 3 金吉祥彈珠台 1台 4 小瑪莉機台 2台 5 KK猩機台 3台 6 賽馬機台（單機2人座） 3台 7 魚機機台（單機6人座） 3台   8  現金 6,200元   9 SAMSUNG 牌黑色行動電話1支（含門號0000000000號SIM卡1張）         1支   10  密室搖控器     1個  11  機台電源遙控器    1個   12 機台開分鑰匙  3支   13 賭博電玩機台日報表   3張  14 108年12月11日機台報表   2張   15 會員名冊  1本